ACORDAO-COMPLETO-2463829

ACÓRDÃO 1381/2021 ATA 20/2021 - PLENÁRIO

VISTOS, relatados e discutidos estes autos que, no presente momento, tratam de monitoramento da determinação proferida pelo item 9.2 do Acórdão 3260/2020-TCU-Plenário, ao apreciar a representação autuada sob o TC Processo 025.411/2020-9 diante dos indícios de irregularidade no Pregão Eletrônico (PE) n.º 1/2020 conduzido pela administração do Tribunal Regional Federal da 5ª Região (TRF-5) para a contratação de serviços técnicos especializados na área de tecnologia da informação (TI) com vistas ao planejamento, ao desenvolvimento, à implantação e à execução continuada das atividades de suporte técnico, remoto e presencial, sob o valor estimado de R$ 3.983.149,92;
ACORDAM os Ministros do Tribunal de Contas da União, reunidos em Sessão do Plenário, ante as razões expostas pelo Relator, em:
9.1. assinalar o cumprimento da determinação prolatada pelo item 9.2 do Acórdão 3260/2020-TCU-Plenário; e
9.2. promover o encerramento deste feito pelo definitivo apensamento do presente processo ao TC Processo 025.411/2020-9.

Monitoramento de determinação constante de acórdão que apreciou representação sobre indícios de irregularidade em pregão eletrônico para a contratação de serviços técnicos especializados na área de tecnologia da informação (TI).

Tribunal Regional Federal da 5ª Região (TRF-5ª Região).

3. Responsável: não há.

13.1. Ministros presentes: Ana Arraes (Presidente), Benjamin Zymler, Aroldo Cedraz, Bruno Dantas, Vital do Rêgo e Jorge Oliveira.
13.2. Ministros-Substitutos convocados: Marcos Bemquerer Costa, André Luís de Carvalho (Relator) e Weder de Oliveira.

ANDRÉ DE CARVALHO

Trata-se, no presente momento, de monitoramento da determinação proferida pelo item 9.2 do Acórdão 3260/2020-TCU-Plenário, ao apreciar a representação autuada sob o TC Processo 025.411/2020-9 diante dos indícios de irregularidade no Pregão Eletrônico (PE) n.º 1/2020 conduzido pela administração do Tribunal Regional Federal da 5ª Região (TRF-5) para a contratação de serviços técnicos especializados na área de tecnologia da informação (TI) com vistas ao planejamento, ao desenvolvimento, à implantação e à execução continuada das atividades de suporte técnico, remoto e presencial, sob o valor estimado de R$ 3.983.149,92.
2.	Após a análise final do feito, o Auditor Federal Carlos Roberto Caixeta lançou o seu parecer conclusivo à Peça 11, com a anuência, por delegação de competência, do diretor da Selog (Peça 12) , nos seguintes termos:
	" (...) Transcrição:
	'ACORDAM os Ministros do Tribunal de Contas da União, reunidos em sessão Plenária, ante as razões expostas pelo Relator, em:
	(...) 9.2. determinar, nos termos do art. 45 da Lei n.º 8.443, de 1992, e do art. 250 II, do RITCU, que a administração do Tribunal Regional Federal da 5ª Região abstenha-se de promover a prorrogação do subsequente contrato público derivado do aludido Pregão Eletrônico n.º 1/2020 e firmado com a Ivia Serviços de Informática Ltda., devendo o TRF-5ª Região apresentar, assim, o necessário plano de ação, no prazo de 60 (sessenta) dias contados da ciência desta deliberação, para a efetiva conclusão superveniente do novo certame em substituição a esse indigitado PE n.º 1/2020, dentro do prazo máximo de 30 (trinta) dias antes do encerramento do aludido contrato público, diante da evidente ausência de obtenção da proposta mais vantajosa para a administração pública.'
	Análise:
	Preliminarmente, informa-se que a notificação do TRF 5ª Região, referente ao Acórdão 3260/2020-TCU-Plenário, ocorreu por meio do Ofício 71069/2020-TCU/Seproc, datado de 15/12/2020 (peça 5) . 
	2.	O TRF 5ª Região registrou ciência da notificação em 17/12/2020, por meio da plataforma Conecta-TCU (peça 6) .
	3.	Destarte, os 60 dias de prazo para apresentação do plano de ação para realização de novo certame licitatório para substituição do Contrato 14/2020, decorrente do Pregão Eletrônico 1/2020, venceu em 15/2/2021.
	4.	Antes do vencimento do prazo fixado pelo TCU, o TRF 5ª Região apresentou o plano de ação que lhe fora determinado, juntando as peças 72 e 73 ao processo originador (TC Processo 025.411/2020-9) em 4/2/2021, documentos estes que foram copiados para estes autos às peças 8 e 9, respectivamente. 
	5.	No plano de ação (peça 9) fica demonstrado que o TRF 5ª Região tomou, tempestivamente, as providências determinadas por esta Corte de Contas.
	6.	Em consulta realizada em 2/3/2021 ao Portal de Compras do Governo Federal, link capa-consultas - Português (Brasil) (www.gov.br) , verificou-se a existência do Pregão Eletrônico 4/2021-TRF5, cujo objeto é similar ao do Contrato 14/2020, na fase de adjudicação.
	7.	Na página de transparência do TRF 5ª Região, no endereço Portal da Transparência (trf5.jus.br) , consta informação de que o Pregão Eletrônico 4/2021 fora homologado, sagrando-se vencedora a empresa DSS SERVIÇOS DE TECNOLOGIA DA INFORMAÇÃO LTDA., com valor global  anual de R$ 1.289.107,33 (um milhão, duzentos e oitenta e nove mil, cento e sete reais, trinta e três centavos) . 
	8.	Tal constatação, somada à enorme diferença de preço entre o Contrato 14/2020 e a proposta vencedora do Pregão Eletrônico 4/2021, bem como a antecipação do calendário, suscitou dúvida sobre o novo certame ser, de fato, aquele mencionado no plano de ação apresentado pelo TRF 5ª Região.
	9.	Em razão disso, foi realizado contado, por e-mail, com o Diretor do Núcleo de Licitações do TRF 5ª Região, que prontamente respondeu, em 3/3/2021, que 'o processo de contratação que substituirá o Contrato 14/2020, firmado entre este Tribunal e a empresa IVIA SERVIÇOS DE INFORMÁTICA LTDA encontra-se na Assessoria Jurídica da Presidência para análise e emissão de parecer jurídico. A previsão é que até o final desta semana o novo Edital (Pregão Eletrônico nº 07/2021-TRF5) seja aprovado e publicado.' (peça 10) .
	10. Destarte, em que pese o pequeno atraso no cronograma de execução do plano de ação de peça 9, o prazo de 61 dias faltantes para o fim da vigência do Contrato 14/2020 ainda é suficiente para a realização exitosa e conclusão do certame, razão pela qual pode-se considerar atendida a determinação desta Corte.
	Proposta de encaminhamento
	11. Em virtude do exposto, propõe-se:
	11.1. considerar atendidas as medidas solicitadas no item 9.2 do Acórdão 3260/2020-TCU-Plenário (TC-Processo 025.411/2020-9) , de 2/12/2020, da relatoria do Ministro-Substituto André Luís de Carvalho;
	11.2. informar ao Tribunal Regional Federal da 5ª Região (TRF5) do acórdão que vier a ser proferido, destacando que o relatório e o voto que fundamentam a deliberação ora encaminhada podem ser acessados por meio do endereço eletrônico www.tcu.gov.br/acordaos; e
	11.3. determinar o apensamento dos autos ao processo originador (TC Processo 025.411/2020-9) , nos termos do art. 36 da Resolução-TCU 259/2014."
É o Relatório.

não há.

Não atuou.

MONITORAMENTO. TRF-5ª REGIÃO. CUMPRIMENTO DA DETERMINAÇÃO PROFERIDA PELO ITEM 9.2 DO ACÓRDÃO 3.260/2020-TCU-PLENÁRIO. CUMPRIMENTO DA DETERMINAÇÃO. APENSAMENTO AO TC 025.411/2020-9. COMUNICAÇÃO.

MONITORAMENTO (MON)

Secretaria de Controle Externo de Aquisições Logísticas (Selog).

Trata-se, no presente momento, de monitoramento da determinação proferida pelo item 9.2 do Acórdão 3260/2020-TCU-Plenário, ao apreciar a representação autuada sob o TC Processo 025.411/2020-9 diante dos indícios de irregularidade no Pregão Eletrônico (PE) n.º 1/2020 conduzido pela administração do Tribunal Regional Federal da 5ª Região (TRF-5) para a contratação de serviços técnicos especializados na área de tecnologia da informação (TI) com vistas ao planejamento, ao desenvolvimento, à implantação e à execução continuada das atividades de suporte técnico, remoto e presencial, sob o valor estimado de R$ 3.983.149,92.
2.	Como visto, o referido item 9.2 do Acórdão 3.260/2020 foi prolatado pelo Plenário do TCU nos seguintes termos:
" (...) 9.2. determinar, nos termos do art. 45 da Lei n.º 8.443, de 1992, e do art. 250 II, do RITCU, que a administração do Tribunal Regional Federal da 5ª Região abstenha-se de promover a prorrogação do subsequente contrato público derivado do aludido Pregão Eletrônico n.º 1/2020 e firmado com a Ivia Serviços de Informática Ltda., devendo o TRF-5ª Região apresentar, assim, o necessário plano de ação, no prazo de 60 (sessenta) dias contados da ciência desta deliberação, para a efetiva conclusão superveniente do novo certame em substituição a esse indigitado PE n.º 1/2020, dentro do prazo máximo de 30 (trinta) dias antes do encerramento do aludido contrato público, diante da evidente ausência de obtenção da proposta mais vantajosa para a administração pública."
3.	Após a regular notificação, a administração do TRF-5 encaminhou, em 1º/3/2021 (Peças 8 e 9) , o plano de ação para a realização do novo certame licitatório com vistas à substituição do Contrato n.º 14/2020 decorrente do Pregão Eletrônico n.º 1/2020.
4.	Ao promover, desse modo, a análise sobre a referida documentação, a Selog assinalou que a aludida determinação enviada ao TRF-5 teria sido atendida, ante a adoção das providências para a superveniente promoção do referido procedimento licitatório.
5.	Por conseguinte, após a análise final do feito, a unidade técnica anotou o cumprimento da determinação prolatada pelo item 9.2 do Acórdão 3260/2020-TCU-Plenário e, assim, sugeriu o subsequente apensamento do presente processo ao TC Processo 025.411/2020-9.
6.	O TCU pode incorporar o parecer da unidade técnica a estas razões de decidir.
7.	Bem se vê que a administração do TRF-5 encaminhou as informações sobre as providências adotadas para o cumprimento do item 9.2 do Acórdão 3260/2020-TCU-Plenário, tendo indicado que a realização do novo pregão eletrônico para a celebração do subsequente contrato público deveria ocorrer até 26/3/2021 (Peça 9, p.2) .
8.	A partir, entretanto, dos elementos de convicção obtidos neste processo, a unidade técnica assinalou que o aludido Contrato n.º 14/2020 teria sido celebrado com a Ivia Serviços de Informática Ltda. sob o valor de R$ 2.974.877,91, tendo a vigência fixada para o período de 4/5/2020 a 4/5/2021.
9.	Ao discorrer, então, sobre o novo certame, a unidade técnica assinalou que teria obtido a informação do diretor do Núcleo de Licitações do TRF-5, em 3/3/2021, sobre a previsão de o novo processo de contratação para a substituição do Contrato n.º 14/2020 decorreria do Pregão Eletrônico n.º 7/2021, estando ele na iminência de ser aprovado e publicado.    
10.	De todo modo, a partir de pesquisa na internet, pode ser observado que o Pregão Eletrônico n.º 7/2021 destinado à contratação dos serviços técnicos especializados na área de TI teria sido homologado pela administração do TRF-5 ante a correspondente adjudicação em favor da Lanlink Serviços de Informática S/A sob o preço global anual de R$ 2.889.900,00, como indicado no DOU, de 23/4/2021, e no Comprasnet. 
11.	O TCU pode assinalar, portanto, o cumprimento da determinação prolatada pelo item 9.2 do Acórdão 3260/2020-TCU-Plenário, sem prejuízo de promover o apensamento do presente processo ao TC Processo 025.411/2020-9.
Ante o exposto, voto pela prolação do Acórdão ora submetido a este Colegiado. 
TCU, Sala das Sessões, em 9 de junho de 2021.
Ministro-Substituto ANDRÉ LUÍS DE CARVALHO 
Relator